臺灣臺中地方法院刑事判決　　　　　　　　　　　　九十三年度訴字第一一五號
　　公　訴　人　臺灣臺中地方法院檢察署檢察官
　　被　　　告　甲○○
右列被告因違反毒品危害防制條例案件，經檢察官提起公訴（九十三年度毒偵字第八
○八號、第一一九四號），及同署檢察官移
），經本院合議庭裁定改依簡式審判程序審理，判決如左：
    主  文
甲○○連續施用第一級毒品，累犯，處有期徒刑壹年。扣案之海洛因參小包（內含殘
渣袋貳小包、及摻水之海洛因壹小包，共淨重零點零陸公克，包裝重零點伍陸公克）
、海洛因貳包（淨重零點零捌公克，包裝重零點肆壹公克）、海洛因參小包（含袋重
零點捌公克），均沒收銷燬之。扣案之注射針筒柒支、鏟子壹支、塑膠空瓶壹個、吸
管貳支，均沒收；又連續施用第二級毒品，累犯，處有期徒刑捌月。扣案之玻璃吸食
器壹支沒收。應執行有期徒刑壹年陸月。扣案之海洛因參小包（內含殘渣袋貳小包、
及摻水之海洛因壹小包，共淨重零點零陸公克，包裝重零點伍陸公克）、海洛因貳包
（淨重零點零捌公克，包裝重零點肆壹公克）、海洛因參小包（含袋重零點捌公克）
，均沒收銷燬之。扣案之注射針筒柒支、鏟子壹支、塑膠空瓶壹個、吸管貳支、玻璃
吸食器壹支，均沒收。
    事  實
一、甲○○前於民國八十八年間，因施用毒品案件，經本院以八十八年度毒聲字第四
    六○九號裁定送觀察、勒戒後，認無繼續施用毒品之傾向，由臺灣臺中地方法院
    檢察署檢察官於八十九年一月七日以八十八年度毒偵緝字第二○九號不起訴處分
    確定。另於八十九年間，因違反槍砲彈藥刀械管制條例案件，經本院以八十九年
    度訴字第一六三二號判處有期徒刑四月，併科罰金新臺幣三萬元確定；於九十年
    間，因過失傷害案件，經本院以九十年度交易字第五二五號判處有期徒刑七月確
    定，嗣上開案件就有期徒刑部分，經定應執行刑為有期徒刑十月確定，於九十二
    年三月六日執行完畢。詎仍不知悔改，基於施用第一級毒品海洛因之概括犯意，
    自九十二年十一月間某日起至九十三年五月十七日止，在臺中縣外埔鄉水美二八
    五巷二十五號住處，以將海洛因摻入溶解後，再以注射針筒注射之方式，約一星
    期施用二至三次不等，連續施用第一級毒品海洛因多次；復另行起意，基於施用
    第二級毒品安非他命之概括犯意，自九十二年十一月間某日起至九十三年五月十
    七日止，在臺中縣外埔鄉水美二八五巷二十五號住處，以將安非他命置於吸食器
    內加熱，吸其霧化氣體之方式，連續施用第二級毒品甲基安非他命多次。嗣為警
    分別於九十三年一月十九日中午十二時二十分許，在臺中縣外埔鄉○○路二八五
    巷二八號後方樹林查獲，並扣得第一級毒品海洛因三小包（內含殘渣袋二小包、
    及摻水之海洛因一小包，共淨重○．○六公克，包裝重○．五六公克）、其所有
    用以施用海洛因所用之注射針筒、鏟子各一支、塑膠空瓶一個、吸管二支、用供
    施用安非他命之玻璃吸食器一支；於九十三年四月三日十九時許，在臺中縣外埔
    鄉○○路二八五巷二八號住處查獲，並扣得第一級毒品海洛因二包（淨重○．○
    八公克，包裝重○．四一公克）、其所有用以施用海洛因所用之注射針筒五支（
    其中二支已開封，另三支未開封，為預備施用海洛因之用）；於九十三年五月十
    八日上午十一時四十分許，在臺中縣外埔鄉○○路二八五巷四一號前查獲，並扣
    得海洛因三小包（含袋重○．八公克）、及其所有用以施用海洛因所用之注射針
    筒一支。
二、案經臺中縣警察局大甲分局報告臺灣臺中地方法院檢察署檢察官偵查起訴及移送
    併辦。
    理  由
一、訊據被告甲○○對於右揭時、地，施用第一級毒品海洛因及第二級毒品安非他命
    之事實均坦承不諱，並有扣案之注射針筒七支、鏟子一支、塑膠空瓶一個、吸管
    二支、玻璃吸食器一支、海洛因八小包等物品可稽。且被告前揭於九十三年一月
    十九日、同年五月十八日為警查獲時所採集之尿液，經送檢驗結果，確呈甲基安
    非他命、嗎啡之陽性反應，於九十三年四月三日為警查獲時所採集之尿液，經送
    檢驗結果，確呈嗎啡之陽性反應，有中山醫學大學附設醫院藥物濫用檢測中心尿
    液檢驗報告三份附卷可稽，足認被告上開自白與事實相符。又被告曾於八十八年
    間，因施用毒品案件，經本院以八十八年度毒聲字第四六○九號裁定送觀察、勒
    戒後，認無繼續施用毒品之傾向，由臺灣臺中地方法院檢察署檢察官於八十九年
    一月七日以八十八年度毒偵緝字第二○九號不起訴處分確定，有該不起訴處分書
    、臺灣高等法院被告全國前案紀錄表、臺灣臺中地方法院檢察署刑案資料查註紀
    錄表各乙份在卷可稽，顯見被告前經送觀察勒戒處所執行觀察、勒戒後，認無繼
    續施用毒品之傾向，並經檢察官為不起訴處分後，五年內再犯本件施用毒品之罪
    。是本件事證明確，被告犯行洵堪認定，應予依法論科。
二、查海洛因、安非他命係屬毒品危害防制條例第二條第二項第一款、第二款所稱之
    第一級、第二級毒品。核被告所為，係犯毒品危害防制條例第十條第一項之施用
    第一級毒品罪及同法第十條第二項之施用第二級毒品罪。其持有第一級毒品、持
    有第二級毒品之低度行為應為施用第一級毒品、施用第二級毒品之高度行為所吸
    收，均不另論罪。被告先後多次施用第一級及第二級毒品之犯行，均時間緊接，
    所犯構成要件相同，顯均係基於概括之犯意反覆為之，屬連續犯，應分別論以一
    罪，並均依法加重其刑。雖公訴人僅就被告自九十二年十一月間某日起至九十三
    年四月二日止，連續施用第一級毒品之犯行，及自九十二年十一月間某日起至九
    十三年一月十九日前三日內某時，連續施用第二級毒品二次之犯行起訴，然被告
    自九十三年四月二日後至同年五月十七日止，所為施用第一級毒品海洛因之犯行
    ，及自九十三年一月十九日後至九十三年五月十七日止，所為施用第二級毒品安
    非他命之犯行，與前揭已起訴施用第一、二級毒品犯行間，各具有連續犯裁判上
    一罪之關係，為起訴效力，本院自應予以審究，併此敘明。被告所犯施用第一級
    毒品罪與施用第二級毒品罪二罪之間，犯意各別，行為互殊，應予分論併罰。再
    被告於八十九年間，因違反槍砲彈藥刀械管制條例案件，經本院以八十九年度訴
    字第一六三二號判處有期徒刑四月，併科罰金新臺幣三萬元確定；於九十年間，
    因過失傷害案件，經本院以九十年度交易字第五二五號判處有期徒刑七月確定，
    嗣上開案件就有期徒刑部分，經定應執行刑為有期徒刑十月確定，於九十二年三
    月六日執行完畢，有臺灣高等法院被告全國前案紀錄表、臺灣臺中地方法院檢察
    署刑案資料查註紀錄表各乙份附卷可參，其受有期徒刑之執行完畢，五年以內再
    犯有期徒刑以上之罪，為累犯，應依刑法第四十七條之規定，各加重其刑，並遞
    加重之。爰審酌被告素行不良，前因施用毒品犯行，甫經觀察、勒戒後猶故態復
    萌，再施用毒品不輟，無視於毒品對於自身健康之戕害及國家對於杜絕毒品犯罪
    之禁令，惡性非輕，然被告犯後坦承犯行，尚知悔悟，態度良好等一切情狀，量
    處如主文所示之刑，並定應執行之刑，以示懲儆。
三、扣案之海洛因三小包（內含殘渣袋二小包、及摻水之海洛因一小包，共淨重○．
    ○六公克，包裝重○．五六公克）、海洛因二包（淨重○．○八公克，包裝重○
    ．四一公克）、海洛因三小包（含袋重○．八公克），係屬毒品危害防制條例第
    二條第二項所管制之第一級毒品，爰依同條例第十八條第一項前段之規定，宣告
    沒收銷燬之。扣案之鏟子一支、塑膠空瓶一個、吸管二支、注射針筒四支，係被
    告所有，用供其施用海洛因所用之物，另注射針筒三支（未開封），係被告所有
    ，用供預備其施用海洛因之物；扣案之玻璃吸食器一支係被告所有，用供其施用
    安非他命所用之物，業據被告陳明在卷，均應依刑法第三十八條第一項第二款之
    規定，予以宣告沒收。
據上論斷，應依刑事訴訟法第二百七十三條之一第一項、第二百九十九條第一項前段
，毒品危害防制條例第十條第一項、第二項、第二十三條第二項、第十八條第一項前
段，刑法第十一條、第五十六條、第四十七條、第五十一條第五款、第三十八條第一
項第二款，判決如主文。
中      華      民      國    九十三    年      七      月      九      日
                                    臺灣臺中地方法院刑事第五庭
                                        法  官  劉麗瑛
右正本證明與原本無異。
如不服本判決，應於送達後十日內向本院提出上訴狀（須附繕本），上訴於臺灣高等
法院臺中分院。
                                        書記官
中      華      民      國    九十三    年      七      月    九      日
附錄論罪科刑法條
毒品危害防制條例第十條
施用第一級毒品者，處六月以上五年以下有期徒刑。
施用第二級毒品者，處三年以下有期徒刑。
